# 请教陈版主，关于企业并购重组后处置固定资产相关处理

提问人：guanglv 时间：2021-01-02 08:05:03
企业于 2017 年发行股份购买资产形成反向购买，因重大资产重组土地、固定资产以评估价值入账，现政府收购公司上述经评估后土地，公司在合并层面如何处理评估增值部分土地对应对尚未提足摊销部分？1.对上述未提摊销部分一次性补提摊销计入费用。2.对上述未提摊销部分一次性补提计入未分配利润？陈版主上述两种那种处理方式较为妥当。是否有依据支持？我在网上没有搜到，请陈版组明示。

回答人：chenyiwei
这种情况并不存在需要补提折旧或摊销的问题。按照该土地和固定资产在合并报表层面的账面价值与政府拨付的收购款相比，差额确认资产处置损益即可。